【裁判字號】    89,訴,150
【裁判日期】    890531
【裁判案由】    毒品危害防制條例
【裁判全文】
臺灣士林地方法院刑事判決                          八十九年度訴字第一五號
    公  訴  人  臺灣士林地方法院檢察署檢察官
    被      告  甲○○
右列被告因毒品危害防制條例案件，經檢察官提起公訴（八十九年度毒偵字第六六八
號、八十九年度毒偵字第四一號），及函請併案審理（臺灣板橋地方法院檢察署檢察
八十九年度毒偵字第二九八○號），本院判決如左：
    主  文
甲○○連續施用第一級毒品，累犯，處有期徒刑拾月，扣案如附表編號一之含海洛因
殘渣（量微無法析離秤重）吸管壹支，如附表編號二海洛因壹袋（驗餘淨重零點零伍
公克）均沒收銷燬之，如附表編號二之注射針筒壹支沒收之；又連續施用第二級毒品
，累犯，處有期徒刑伍月。應執行有期徒刑壹年，扣案如附表編號一之含海洛因殘渣
（量微無法析離秤重）吸管壹支，如附表編號二海洛因壹袋（驗餘淨重零點零伍公克
）均沒收銷燬之，如附表編號二之注射針筒壹支沒收之。
    事  實
一、甲○○前於民國八十三年間，因違反肅清煙毒條例案件，經本院以八十三年度訴
    字第六五三號判處有期徒刑三年二月，嗣經臺灣高等法院駁回上訴確定，於八十
    五年三月九日假釋出監，八十六年十二月十二日縮刑期滿執行完畢（構成累犯）
    ，又因施用毒品案件，經依本院八十七年度毒聲字第三○○號裁定送觀察勒戒後
    ，認無繼續施用毒品之傾向，由臺灣士林地方法院檢察署檢察官於八十七年八月
    一日以八十七年度偵字第六八四○號為不起訴處分確定。詎甲○○又：(一)基於概
    括犯意，自八十八年七、八月間某日起，至八十九年一月二十四日止，連續在臺
    北市○○區○○路六十七巷二號二樓住處，及臺北縣三重市○○路等處施用第一
    級毒品海洛因十餘次。(二)另基於概括之犯意，連續於八十八年十月二十一日十八
    時許經警採尿前四日內某時（不含為警查獲後），及八十九年一月二十二日，在
    臺北縣三重市正義公園內、臺北市北投區友人住處等處，施用第二級毒品安非他
    命二次，嗣為警分別於附表各編號所示之時間查獲，並扣得如附表編號一、二所
    示之物。嗣經本院以八十八年度毒聲字第二六七六號裁定送觀察、勒戒後，認有
    繼續施用毒品傾向。
二、案經臺北市政府警察局內湖分局、北投分局分別移送臺灣士林地方法院檢察署檢
    察官，臺北市政府警察局萬華分局移送臺灣板橋地方法院檢察署檢察官呈請臺灣
    高等法院檢察署令轉臺灣士林地方法院檢察署檢察官偵查起訴，及臺北市政府警
    察局北投分局移送臺灣板橋地方法院檢察署檢察官函請併案審理。
    理  由
一、訊據被告甲○○坦承右揭連續施用第一級毒品海洛因之犯行，且有如附表編號一
    、二所示之扣案物，及附表各編號所示之鑑驗通知書數紙在卷足憑。又被告雖坦
    承另有施用第二級毒品安非他命之情，惟另辯稱：施用安非他命之次數僅一次云
    云。惟查：
    (一)被告於偵查中坦承八十九年一月二十二日曾有施用安非他命之情，而其於八十
      九年一月二十四日晚上八時二十分許，經臺北市政府警察局北投分局通知到場
      採尿，及同年月二十四日臺灣士林看守所尿液篩檢結果，除嗎啡、鴉片陽性反
      應（施用第一級毒品海洛因），均同時另呈甲基安非他命陽性反應，有如附表
      編號四、五所示之鑑驗報告附卷可稽，足見被告此部分自白與事實相符，其於
      八十九年一月二十二日確有施用安非他命犯行應堪認定。
    (二)被告於附表編號二所示之時、地，為警查獲後採集尿液送臺北市立療養院、法
      務部調查局初、複驗結果，同時呈嗎啡及甲基安非他命陽性反應，有如附表編
      號二所示之鑑驗通知書在卷足憑。觀諸法務部調查局複驗所採之鑑定方式，係
      採「化學呈色法」及「氣相層析質譜儀分析法」，其中「氣相層析質譜儀分析
      法」準確度極高，幾乎不會有偽陽性反應，有卷附行政院國軍退除役官兵輔導
      委員會臺北榮民總醫院八十三年四月七日北總內字第○三○五九號函及同院
      八十五年十二月四日北總內字第二一二四一號函可資參照；又安非他命類藥
      物在人體內經正常新陳代謝結果，其中百分之九十以上之含量均可於九十六小
      時內排出體外，亦有行政院衛生署藥物食品檢驗局八十一年二月八日（八一）
      藥檢字第○○一一五六號函足佐，是被告於八十八年十月二十一日十八時許經
      警採尿前四日內某時（不含為警查獲後），確有另次施用安非他命犯行亦堪認
      定。
    (三)被告前因施用毒品案件，經依本院八十七年度毒聲字第三○○號裁定送觀察勒
      戒後，認無繼續施用毒品之傾向，由臺灣士林地方法院檢察署檢察官於八十七
      年八月一日以八十七年度偵字第六八四○號為不起訴處分確定，有臺灣高等法
      院被告全國前案紀錄表、臺灣高等法院檢察署刑案紀錄簡覆表，及前開不起訴
      處分書各一份在卷為憑，其於五年內再犯毒品危害防制條例第十條之罪，經裁
      定送觀察、勒戒，認有繼續施用毒品傾向，有本院八十八年度毒聲字第二六七
      六號裁定及臺灣士林看守所八十九年二月九日（八九）士所戒字第○六三三號
      函所附「有無繼續施用毒品傾向證明書」一份在卷可憑。
    (四)綜上，本件事證已臻明確，被告連續施用第一級、第二級毒品犯行均堪認定，
      其於不起訴處分確定後，五年內復有前開之犯行，經觀察、勒戒後，認有繼續
      施用毒品傾向，應依法論科。
二、核被告所為，係分別犯毒品危害防制條例第十條第一項施用第一級毒品罪、同條
    第二項施用第二級毒品罪。其施用海洛因、安非他命前後持有第一、二級毒品之
    低度行為，應分別為施用第一、二級毒品之高度行為所吸收，均不另論罪。又被
    告先後多次施用第一級毒品、二次施用第二級毒品犯行，各係時間緊接，所犯罪
    名相同，顯各係出於概括之犯意為之，均為連續犯，均應依刑法第五十六條規定
    ，應各論以一罪。被告有如事實欄所載前科執行情形，此有臺灣高等法院被告全
    前案紀錄表及臺灣高等法院檢察署刑案紀錄簡覆表各一份在卷可查，其於前案執
    行完畢後，五年以內再犯本件有期徒刑以上之二罪，均為累犯，依各刑法第四十
    七條加重其刑。被告所犯前揭施用第一級毒品罪與施用第二級毒品二罪，犯意各
    別，行為互殊，應分論併罰。爰審酌被告有多次施用毒品前科，此次並經觀察、
    勒戒後，竟又再度施用毒品，顯見其意志不堅，缺乏勒戒動機，及其犯罪係對己
    身健康所生之危害，犯後坦承大部分之犯行等一切情狀，分別量處如主文所示之
    刑，並定其執行刑。
三、扣案如附表編號一所示之含海洛因殘渣（量微無法析離秤重）吸管一支、如附表
    編號二所示之海洛因一袋（驗餘淨重○‧○五公克），應依毒品危害防制條例第
    十八條第一項前段之規定沒收銷燬之；扣案注射針筒一支，係被告所有供施用海
    洛因所用之物，業據被告供明在卷，應依刑法第三十八條第一項第二款沒收之。
據上論斷，應依刑事訴訟法第二百九十九條第一項前段，毒品危害防制條例第十條第
一項、第二項、第十八條第一項前段，刑法第十一條、第五十六條、第四十七條、第
三十八條第一項第二款、第五十一條第五款，判決如主文。
本案經檢察官黃惠玲到庭執行職務。
中    華    民    國      八十九      年      五      月    三十一     日
                                          臺灣士林地方法院刑事第三庭
                                                  法  官  王  本  源
右正本證明與原本無異。
如不服本判決，應於判決送達後十日內，向本院提出上訴狀。
                                                  書記官  蔡  杰  玲
中    華    民    國      八十九      年      六      月      一      日
附表：
┌──┬────┬─────┬────┬─────────┬──────┐
│編號│查獲時間│ 查獲地點 │ 扣案物 │ 驗   尿   報   告│毒品檢驗報告│
├──┼────┼─────┼────┼─────────┼──────┤
│ 一 │八十八年│臺北市北投│含海洛因│臺北市立療養院八十│臺北市政府警│
│    │九月九日│區○○路六│殘渣（量│八年九月二十七日煙│察局內湖分局│
│    │上午十一│十七巷二號│微無法析│毒尿液檢驗報告書(五)│毒品初步檢驗│
│    │時五十分│二柚      │離秤重）│、法務部調查局八十│報告書（第四│
│    │許      │          │吸管一支│八年十二月十日陸│七三號偵查卷│
│    │        │          │        │字第八八０九二三五│第十頁）    │
│    │        │          │        │七號鑑定通知書（第│            │
│    │        │          │        │四七三號偵查卷第三│            │
│    │        │          │        │六、三八頁）均檢出│            │
│    │        │          │        │嗎啡陽性反應      │            │
├──┼────┼─────┼────┼─────────┼──────┤
│ 二 │八十八年│臺北縣三重│海洛因一│臺北市立療養院八十│法務部調查局│
│    │十月二十│市○○路二│袋（驗餘│八年十一月一日煙毒│八十八年十二│
│    │一日下午│段五十七號│淨重０．│尿液檢驗報告書(八)（│月九日陸字│
│    │五時三十│前        │０五公克│第一一六四號偵查卷│第八八一七六│
│    │分許    │          │），及陳│第十頁）、法務部調│九一五號鑑定│
│    │        │          │國祥所有│查局八十九年四月二│通知書（本院│
│    │        │          │，供施用│十一日陸一字第八│卷）        │
│    │        │          │海洛因所│九０二八０七號鑑定│            │
│    │        │          │用之注射│通知書（本院卷）均│            │
│    │        │        │針筒一支│檢出嗎啡、安非他命│            │
│    │        │          │        │陽性反應          │            │
├──┼────┼─────┼────┼─────────┼──────┤
│ 三 │八十八年│臺北市政府│        │臺灣檢驗科技股份有│            │
│    │十一月十│警察局北投│        │限公司八十八年十二│            │
│    │九日晚上│分局（經通│        │月一日ＣＨ一九九九│            │
│    │九時五十│知到場採尿│        │Ｂ０００一二０號濫│            │
│    │五分許  │）        │        │用藥物尿液檢驗報告│            │
│    │        │          │        │書（第六六八號偵查│            │
│    │        │          │        │卷第七頁）檢出嗎啡│            │
│    │        │          │        │陽性反應          │            │
├──┼────┼─────┼────┼─────────┼──────┤
│ 四 │八十九年│臺北市政府│        │臺灣檢驗科技股份有│            │
│    │一月二十│警察局北投│        │限公司八十九年二月│            │
│    │四日晚上│分局（經通│        │九日ＣＨ二０００一│            │
│    │八時二十│知到場採尿│        │0000000號濫│            │
│    │分      │）        │        │用藥物尿液檢驗報告│            │
│    │        │          │        │書（臺灣板橋地方法│            │
│    │        │          │        │院檢察署八十九年度│            │
│    │        │          │        │毒偵字第二九八０號│            │
│    │        │          │        │卷第七頁）檢出嗎啡│            │
│    │        │          │        │、安非他命陽性反應│            │
├──┼────┼─────┼────┼─────────┼──────┤
│ 五 │八十九年│臺灣士林看│        │臺灣士林看守所收容│            │
│    │一月二十│守所觀察、│        │人毒品尿液檢驗報告│            │
│    │五日晚上│勒戒期間尿│        │表（第四一號偵查卷│            │
│    │七時四十│液篩檢    │        │第二六頁）檢出嗎啡│            │
│    │五分│          │        │、安非他命陽性反應│            │
└──┴────┴─────┴────┴─────────┴──────┘
附錄本案論罪科刑法條全文
毒品危害防制條例第十條第一項、第二項：
施用第一級毒品者，處六月以上，五年以下有期徒刑。
施用第二級毒品者，處三年以下有期徒刑。


司法院資訊處製作；財團法人民間司法改革基金會備份。
